臺灣屏東地方法院刑事判決　　　　　　　　　　　　　九十三年度易字第二五四號
　　公　訴　人　臺灣屏東地方法院檢察署檢察官
　　被　　　告　庚○○
　　被　　　告　乙○○
　　被　　　告　甲○○
右列被告等因竊盜案件，經檢察官提起公訴（九十三年度偵字第六號、第一九五號、
第七七○號），本院判決如左：
    主  文
庚○○連續結夥三人以上竊盜，處有期徒刑拾月，扣案之機車鑰匙肆支均沒收。
乙○○連續結夥三人以上竊盜，累犯，處有期徒刑捌月，扣案之機車鑰匙壹支沒收。
甲○○結夥三人以上竊盜，累犯，處有期徒刑柒月。
    事  實
一、乙○○曾於民國八十八年間因恐嚇案件，經臺灣高等法院高雄分院判處有期徒刑
    四月，如易科罰金，以三百元折算一日確定，於八十九年九月十三日有期徒刑執
    行完畢；甲○○曾於八十三年間因煙毒及違反麻醉藥品管理條例案件，經臺灣高
    等法院高雄分院判處有期徒刑三年、四月，定應執行有期徒刑三年二月確定，於
    八十七年二月十一日縮短刑期假釋出監，於八十八年八月二日假釋期滿執行完畢
    ，均不知悔改。庚○○與乙○○及甲○○為朋友關係，其等因欠缺金錢或交通工
    具使用，庚○○、乙○○二人基於意圖為自己不法所有之概括犯意，甲○○則基
    於意圖為自己不法所有之犯意，由庚○○單獨，或與乙○○二人，或與乙○○及
    甲○○結夥三人，於下列時地行竊：
（一）庚○○於九十二年十月二十六日九時四十分許，與不知情之乙○○共至陳福財
      所經營位於屏東縣新園鄉○○村○○路七十一號「財福五金百貨店」購物時，
      見店員謝岱臻在店內忙於招呼乙○○，該店門口結帳櫃檯旁之架子上放有待售
      之臺灣大哥大電信公司之電話補充卡，店內又無其他人看管，乘無人注意之際
      ，自櫃檯外伸手拿取電話補充卡之方式，竊得陳福財所有之電話補充卡六張（
      價值新台幣（下同）一千八百元），欲供其變賣使用。庚○○竊得電話補充卡
      後，於同日上午委託不知情之甲○○將電話補充卡持至上址百貨店，向謝岱臻
      表示欲退貨換錢，然為謝岱臻拒絕，甲○○乃將電話補充卡還給庚○○，由庚○○自己撥打行動電話使用殆盡。嗣因陳福財於當日上午觀看店內錄影帶時，
      發現庚○○上述竊盜行為，旋於同日十一時十分許報警處理，經警方循線查獲
      上情。
（二）庚○○於九十二年十一月十日十四時許，行經屏東縣東港鎮東興里吉泰汽車駕
      訓場時，見丁○○所有之車牌號碼ＨＯＦ－八六一號機車（價值約二萬五千元
      ，已發還丁○○）停在該處無人看管，乘無人注意之際，以其所有之機車鑰匙
      三支插入該部機車電源開關一一測試，據以開啟電源之方式，竊取得該部機車
      後，將機車車牌拆下丟棄，改懸掛其向黃俊龍借得之ＰＤＦ－七五五號機車車
      牌，以避免警方查緝，將該部機車供自己為交通工具使用。
（三）庚○○於九十二年十一月二十日中午十二時許，騎乘上述竊得之機車，附載同
      具竊盜犯意之甲○○與乙○○，共至位在屏東縣新園鄉○○村○○路四○○號
      「國統國際股份有限公司」（下稱國統公司）後方廠房附近，待機車停妥後，
      三人經由戊○○使用之農地進入國統公司後方廠房內（侵入住居部分未告訴）
      ，分頭拿取廠房內鐵圈及鐵條之方式，結夥三人竊得國統公司所有之鐵圈十七
      個、鐵條一個（價值共約一千七百元，已發還國統公司），欲供其等變賣使用
      。嗣因戊○○經人告知該農地內有竊賊出入，乃火速趕到現場欲逮捕庚○○等
      三人，庚○○、乙○○、甲○○見狀，立即分頭逃逸，戊○○緊追乙○○無著
      ，其等三人均趁隙逃逸無蹤，經戊○○報警處理後，警方依據庚○○等人留在
      案發現場附近之機車引擎號碼查知該車為丁○○失竊之機車，再由該部機車懸
      掛之ＰＤＦ－七五五號車牌找到不知情之黃俊龍，依黃俊龍供述循線查獲庚○○偷竊機車及庚○○、乙○○、甲○○結夥三人竊盜之犯行，並扣得機車鑰匙
      三支（起訴書誤載為鑰匙一支）。
（四）庚○○於九十二年十一月二十五日十六時許，與同具竊盜犯意之乙○○行經屏
      東縣新園鄉○○村○○路公車站停車場時，見壬○○所有之車牌號碼ＯＺＫ－
      二六二號機車（價值約二千元，已發還壬○○）停在該處無人看管，乘無人注
      意之際，由乙○○在旁負責把風，庚○○持其所有之機車鑰匙一支插入電源開
      關開啟電源之方式，竊得該部機車後，將該車車牌丟棄，供其等為交通工具使
      用。嗣庚○○因另案遭到通緝，警方於九十二年十二月二日二十時許在屏東縣
      新園鄉○○村○○路二六九號逮捕庚○○時，併同找到該部機車，經庚○○供
      述後再查獲乙○○，並扣得機車鑰匙一支。
二、案經屏東縣警察局東港分局報請臺灣屏東地方法院檢察署檢察官偵查起訴。
    理  由
一、被告庚○○於上述時地單獨竊取陳福財所有之電話補充卡六張與丁○○所有之車
    牌號碼ＨＯＦ－八六一號機車；夥同被告乙○○共同竊取壬○○所有之車牌號碼
    ＯＺＫ－二六二號機車；結夥被告乙○○與甲○○共三人竊取國統公司所有之鐵
    圈及鐵條等事實，均經被告庚○○於本院審理時坦白承認，核與證人己○○、謝
    岱臻供述電話補充卡為被告庚○○竊走、證人丁○○及壬○○證述上述機車遭竊
    、告訴人國統公司代理人丙○○供述鐵圈及鐵條遭竊、證人林奕升證述追捕竊賊
    三人，於警訊時並指認所追捕之竊賊其中一人為被告乙○○、證人黃俊龍供述車
    牌號碼ＰＤＦ－七五五號機車借給被告庚○○使用等情節大致相符，並有屏東縣
    警察局受理刑事案件報案三聯單、屏東縣警察局車輛協尋證明單、丁○○、丙○○、壬○○出具之贓物保領結各一紙、「財福五金百貨店」側錄之被告庚○○行
    竊影像畫面一幀、車輛竊盜資料個別查詢報表與屏東縣警察局車輛尋獲電腦輸入
    單各二紙、證人戊○○指認被告乙○○相片二幀、查獲ＨＯＦ－八六一號及ＯＺ
    Ｋ－二六二號機車時攝得之相片共十一幀及扣案之機車鑰匙共肆支在卷可資佐證
    ，足見被告庚○○之自白與事實相符可以採信，事證明確，被告庚○○上述竊盜
    之犯行應可認定。
二、被告乙○○、甲○○均否認有與被告庚○○共同竊取國統公司之鐵圈及鐵條之事
    實。被告乙○○亦否認有與被告庚○○共同竊取ＯＺＫ－二六二號機車之情事。
    被告乙○○辯稱：「國統公司遭竊時我與甲○○在家裡看電視，我沒有偷國統公
    司的東西，也沒有偷ＯＺＫ－二六二號機車。」，被告甲○○辯稱：「我確實沒
    偷國統公司之鐵圈及鐵條。」云云。經查：
（一）被告庚○○、乙○○、甲○○如何於上述時地結夥三人竊取國統公司所有之鐵
      圈十七個及鐵條一個等情，迭經被告庚○○於警、偵訊及本院審理時供陳明確
      。被告庚○○既承認上述竊盜之事實，顯無推卸責任之情狀，而被告庚○○指
      訴被告乙○○、甲○○共為此部分之竊盜行為，符合結夥三人竊盜之加重條件
      ，此於檢察官起訴書上記載明確，被告庚○○應知悉甚詳，其於本院審理時猶
      為此一供述，如謂其以此構陷被告乙○○、甲○○二人入罪，實難想像。且被
      告庚○○於竊盜電話補充卡案件中，於警、偵訊時雖一致指述被告乙○○、甲○○共同為該部分竊盜行為，然於本院審理時改稱是其單獨犯罪，可見被告庚○○與被告乙○○、甲○○間，應無任何敵對或仇恨存在，否則被告庚○○何
      不於本院指述與被告乙○○、甲○○共為竊盜電話補充卡之犯行，豈有為該二
      人開脫該部分罪責之道理。況被告庚○○供述此部分結夥三人行竊之事實，與
      證人戊○○於警訊時供述：「我看見三人在園裡走動，馬上往三人追去，並喊
      不要跑，但三人分散逃逸，我只追其中一人，但追不上，該竊賊頻頻回頭看我
      是否還在追，該人皮膚黝黑，留平頭，身高約一六○公分，因竊賊的車子尚在
      馬路上，所以我放棄繼續追，返回車子處。」（見東警分刑字第○九三○○○
      一四○二二號卷第八頁、第九頁）、於本院審理時證述：「我看到三個人，他
      們看到我就分頭跑掉，我看到一個比較黝黑的人，我就追那個人，但追不到。
      」等語吻合（見本院卷第一六六頁）。證人戊○○於警訊時，更依警方提供之
      乙○○全身彩色照片指認所追捕之人確為被告乙○○無誤，有戊○○指認之相
      片二幀在卷可佐（見東警分刑字第○九三○○○一四○二二號卷第二十頁），
      參照被告乙○○身材約一六○公分，案發當時皮膚黝黑一節，亦有乙○○之照
      片資料一幀及上述指認相片二幀可佐，加以證人戊○○既供述其追逐之人曾頻
      頻回頭，堪認其對該竊賊之身材、臉型等特徵應是印象深刻，是證人戊○○指
      認乙○○之情，應可相信，益證被告庚○○此部分所述應為事實可以相信。雖
      被告乙○○辯稱案發當時與甲○○在家裡看電視，沒有到國統公司云云，但被
      告乙○○於警訊時供述：「案發當時因日期太久，我猜想可能是在住宅或在屏
      東縣新園鄉○○路五安宮泡茶或聊天。」（見同上警卷第五頁），顯不記得案
      發當日之行程，嗣於本院審理時，反而為如上之辯解，實與一般人對於事物之
      記憶因時日經過漸漸淡忘之當情有違，是其辯解顯無足採。又庚○○指述被告
      乙○○、甲○○共為此部分竊盜之行為既可相信，被告甲○○空言否認，即為
      卸責之詞，亦不足信。綜上所述，被告乙○○、甲○○此部分之犯行應可認定
      。
（二）被告庚○○與乙○○如何於上述時地竊取壬○○所有之ＯＺＫ－二六二號機車
      之事實，業經被告庚○○於警、偵訊及本院審理時坦白承認。而被告庚○○應
      無推卸責任，亦無構陷被告乙○○入罪之情，被告庚○○此部分之自白且與事
      實相符，均如上述，堪認被告庚○○指述被告乙○○共犯此部分竊盜罪行，應
      可相信，被告乙○○空言辯稱並未竊盜該車云云，不足採信，被告乙○○此部
      分犯行亦可認定。
三、核被告庚○○、乙○○、甲○○第三次竊盜行為，係犯刑法第三百二十一條第一
    項第四款結夥三人以上竊盜罪。被告庚○○第一次、第二次及其與被告乙○○第
    四次竊盜行為，均犯刑法第三百二十條第一項之普通竊盜罪。被告庚○○、乙○○、甲○○第三次竊盜犯行；被告庚○○與被告乙○○第四次竊盜犯行，均有犯
    意聯絡及行為分擔，均為共同正犯。公訴人固認被告庚○○第一次竊盜行為與被
    告乙○○、甲○○為共同正犯，但被告庚○○與不知情之被告乙○○共同至「財
    福五金百貨店」購買物品時，乘店員謝岱臻不及注意之際，單獨竊得電話補充卡
    後，將電話補充卡交給不知情之被告甲○○持向謝岱臻退貨換錢等情，業經被告
    庚○○於本院審理時供明在卷，核與證人謝岱臻供述：「庚○○、乙○○來店裡
    買東西，之後甲○○拿電話卡來換錢。」之情節大致相符，又依卷附「財福五金
    百貨店」側錄之影像畫面顯示，確由被告庚○○單獨行竊，參照被告庚○○並未
    脫免被告乙○○、甲○○竊取國統公司物品之事實，堪認被告庚○○於本院審理
    時供述竊盜電話補充卡時被告乙○○、甲○○均不知情等語，應是事實，可以相
    信，公訴人認為被告庚○○與乙○○、甲○○就竊盜電話補充卡部分，均為共同
    正犯，顯有誤會。又被告庚○○先後四次竊盜行為及被告乙○○先後二次竊盜行
    為，均時間緊接，觸犯基本構成要件相同之罪，顯均係基於概括之犯意為之，為
    連續犯，均應以犯罪情節較重之結夥三人以上竊盜罪處斷，並加重其刑。再被告
    乙○○曾於八十八年間因恐嚇案件，經臺灣高等法院高雄分院判處有期徒刑四月
    ，如易科罰金，以三百元折算一日確定，於八十九年九月十三日有期徒刑執行完
    畢；被告甲○○曾於八十三年間因煙毒及違反麻醉藥品管理條例案件，經臺灣高
    等法院高雄分院判處有期徒刑三年、四月，定應執行有期徒刑三年二月確定，於
    八十七年二月十一日縮短刑期假釋出監，於八十八年八月二日假釋期滿執行完畢
    等情，有臺灣屏東地方法院檢察署刑案資料查註紀錄表、臺灣高等法院被告全國
    前案紀錄表各二紙及臺灣屏東地方法院檢察署八十七年執護字第八十號卷宗可證
    ，被告乙○○、甲○○二人於五年之內再犯有期徒刑以上刑之上述竊盜罪，均為
    累犯，均應依法加重其刑，被告乙○○部分併遞加重之。爰審酌被告庚○○曾有
    煙毒、盜匪、竊盜等前科；被告乙○○曾有妨害自由及違反麻醉藥品管理前科；
    被告甲○○曾有煙毒前科之素行、其等因欠缺金錢及交通工具使用而竊盜之犯罪
    動機與目的、結夥三人行竊之手段、竊得之財物價值不高，造成之損害非巨及被
    告庚○○坦認犯行，被告乙○○、甲○○均否認犯行之犯罪後態度等一切情狀，
    各量處如主文所示之刑。扣押在案之鑰匙四支，均為被告庚○○所有，其中鑰匙
    一支為被告庚○○、乙○○共同行竊ＯＺＫ－二六二號機車；另同串鑰匙三支為
    被告庚○○單獨行竊ＨＯＦ－八六一號機車所用之物，均經被告庚○○供明在卷
    ，均應依刑法第三十八條第一項第二款之規定宣告沒收。
四、公訴意旨另以：（一）被告庚○○、乙○○、甲○○三人於九十二年十月二十六
    日九時四十分許，共同前往屏東縣新園鄉○○村○○路七十一號被害人陳福財所
    經營之「財福五金百貨店」，由被告乙○○佯裝欲購物而故與店員謝岱臻聊天，
    以分散謝岱臻之注意力後，被告庚○○趁謝岱臻不注意之際，竊取該店內臺灣大
    哥大電信公司之電話補充卡六張，再由被告甲○○持其中四張電話補充卡，欲以
    每張二百七十元賣給「財福五金百貨店」，但遭謝岱臻以老闆規定不可以讓別人
    持物換現金予以拒絕，嗣被害人己○○發覺事有蹊蹺，並調閱該店監視錄影帶後
    得知上情。（二）被告乙○○於九十二年十一月八日下午五時許，在屏東縣新園
    鄉○○村○○路七十八號前處，趁他人不注意之際，竊取被害人辛○○置於機車
    置物箱中小皮包一只（內有現金約二至三千元），得手時雖遭被害人辛○○發現
    ，但仍迅速逃離現場。因認被告乙○○、甲○○關於竊盜電話卡部分另涉犯刑法
    第三百二十一條第一項第四款結夥三人以上竊盜罪嫌。被告乙○○關於竊盜皮包
    部分，另涉犯同法第三百二十條第一項之普通竊盜罪嫌。惟按犯罪事實應依證據
    認定之，無證據不得認定犯罪事實，刑事訴訟法第一百五十四條第二項定有明文
    。經查：
１、被告庚○○於上述時地，竊取電話卡六張之事實，已如上述。被告乙○○、甲○○均否認有此部分竊盜之犯行。依被告庚○○於警訊時供稱：「是我及乙○○去
    行竊電話卡得手後，拿回至住處時，向甲○○稱電話卡可退貨換取現金，即由甲○○拿到財福五金百貨。」（見東警分刑字第○九二○○○一六九九九號卷第六
    頁），於偵查中供稱：「電話卡是乙○○提議要偷的，電話卡偷完後是甲○○自
    己要拿去店內換現金。」（見九十三年偵字第六號卷第七頁、第八頁），於本院
    審理時改稱：「我看到乙○○與店員講話就去偷，乙○○不知道我要偷東西，我
    當時是跟乙○○去買東西，甲○○沒有去現場，他不知道我去偷東西，我之後把
    偷的電話卡拿給甲○○去換錢。」等語（見本院卷第一一六頁），參照證人謝岱
    臻供述：「庚○○、乙○○來店裡買東西，之後甲○○拿電話卡來換錢。」之情
    節，堪認被告甲○○未與被告庚○○、乙○○共至上述五金店，被告庚○○亦未
    曾供述被告甲○○有何犯意聯絡之事實，自不能僅依被告甲○○持電話補充卡欲
    行退貨換錢，逕行推論被告甲○○與被告庚○○有共犯竊盜之意思連絡。再被告
    庚○○供述被告乙○○、甲○○有無涉犯此部分竊盜前後供述不一，被告庚○○
    於警、偵訊中所述是否可信，亦值懷疑。而被告庚○○就其與被告乙○○、甲○○共同竊取國統公司之物品及其與被告乙○○共同竊盜ＯＺＫ－二六二號機車等
    事實，已經供陳明確，堪認被告庚○○應無為被告乙○○、甲○○脫罪之心態，
    否則被告庚○○何不供述被告乙○○、甲○○未涉及其餘竊盜犯行，據此推論被
    告庚○○於本院審理時供述之情節應較符事實，可以相信，是被告乙○○、甲○○應無涉犯此部分竊盜犯行。
２、被告乙○○堅詞否認有何於上述時地竊盜被害人辛○○所有小皮包一個之事實，
    辯稱：「當天我有經過辛○○的機車，但我沒有偷皮包。」等語。而辛○○於九
    十二年十一月八日下午五時許，在屏東縣新園鄉○○村○○路七十八號前，遭人
    竊取其放置在機車置物箱內之小皮包一個等情，業經證人辛○○於警訊及本院審
    理時供述明確。證人辛○○於警訊中固供述：「我親眼看見乙○○把我的小皮包
    放入他的左口袋內馬上逃離現場。」等語（見東警分刑字第○九二○○○一七○
    八五號卷第一頁），但於本院審理時供稱：「我當時看到我兒子就過去帶我兒子
    進到家裡，我進入家裡後，放在機車置物箱內之皮包就不見了，我離開不到一分
    鐘，我從家裡出來看到被告乙○○走過，他的手放在口袋，我沒有注意看他手上
    有拿皮包，他手有握東西的感覺，我沒有目擊乙○○拿皮包，因當時只有乙○○
    在場，所以就是他偷的。」等語（見本院卷第一一三頁至第一一四頁），堪認證
    人辛○○僅是認為被告乙○○涉嫌重大，實未目擊皮包為被告乙○○竊走之事實
    。本案發生後，證人辛○○隨即報警處理，警方因此向本院申請搜索票搜索被告
    乙○○位於屏東縣新園鄉○○村○○路八八號住處，並未搜得與本件竊盜有關之
    證物一節，有搜索扣押筆錄在卷可證。是證人辛○○既未目擊被告乙○○竊取皮
    包，警方又未搜得任何佐證證物，證人辛○○供述離開機車至皮包遭竊間又有一
    定時間間隔，不能排除其他人經過犯案之可能，自不能僅因被告乙○○經過該處
    ，逕認被告乙○○為此部分竊盜之行為。此外，復查無其他證據證明被告乙○○
    、甲○○有上述竊盜之行為，本應就被告乙○○、甲○○上述竊盜部分為無罪之
    諭知，惟公訴人認為被告乙○○、甲○○此部分犯行，與其等上述論罪科刑之竊
    盜罪間，分別具有連續犯之裁判上一罪關係，爰均不另為無罪之諭知。
據上論斷，應依刑事訴訟法第二百九十九條第一項前段，刑法第二十八條、第五十六
條、第三百二十一條第一項第四款、第四十七條、第三十八條第一項第二款，判決如
主文。
中      華      民      國      九十三      年      九      月    十五  日
                                      臺灣屏東地方法院刑事第二庭
                                          審判長法  官黃國永
                                                法  官翁世容
                                                法  官林昌義
右正本證明與原本無異。
如不服本判決應於收受本判決送達後十日內向本院提出上訴書狀，其未敘述上訴理由
者，並得於提起上訴後十日內向本院補提理由書狀（均須按他造當事人之人數附繕本
 ）「切勿逕送上級法院」
                                                書記官潘美碧
中      華      民      國      九十三      年      九      月    十五  日
附錄論罪科刑法條全文
刑法第三百二十一條犯竊盜罪而有左列情形之一者，處六月以上、五年以下有期徒刑
：
一  於夜間侵入住宅或有人居住之建築物、船艦或隱匿其內而犯之者。
二  毀越門扇、牆垣或其他安全設備而犯之者。
三  攜帶兇器而犯之者。
四  結夥三人以上而犯之者。
五  乘火災、水災或其他災害之際而犯之者。
六  在車站或埠頭而犯之者。
前項之未遂犯罰之。
